【裁判字號】    99,訴,1093
【裁判日期】    990624
【裁判案由】    毒品危害防制條例等
【裁判全文】
臺灣臺中地方法院刑事判決              99年度訴字第1093號
公  訴  人  臺灣臺中地方法院檢察署檢察官
被      告  丙○○
被      告  甲○○
            戊○○
上列三人共同
選任辯護人  林易佑律師(法扶律師)
上列被告等因違反毒品危害防制條例等案件，經檢察官提起公訴
（99年度偵字第5127號、6965號），本院判決如下：
    主    文
丙○○犯如附表一所示之罪，各處如附表一所示之刑。應執行有
期徒刑玖年。扣案如附表二所示之物，均沒收。因犯罪所得之財
物新臺幣壹萬貳仟伍佰元，沒收，如全部或一部不能沒收時，以
其財產抵償之；因犯罪所得之財物新臺幣捌仟元，與甲○○連帶
沒收之，如全部或一部不能沒收時，以其等財產連帶抵償之；因
犯罪所得之財物新臺幣肆仟元，與甲○○、戊○○連帶沒收之，
如全部或一部不能沒收時，以其等財產連帶抵償之。
甲○○犯如附表一所示之罪，各處如附表一所示之刑。應執行有
期徒刑捌年。扣案之G-PLUS牌手機壹支（含門號0000000000號SI
M卡壹張），沒收。因犯罪所得之財物新臺幣玖佰元，沒收，如
全部或一部不能沒收時，以其財產抵償之；因犯罪所得之財物新
臺幣捌仟元，與丙○○連帶沒收之，如全部或一部不能沒收時，
以其等財產連帶抵償之；因犯罪所得之財物新臺幣肆仟元，與甲○○、戊○○連帶沒收之，如全部或一部不能沒收時，以其等財
產連帶抵償之。
戊○○犯如附表一所示之罪，各處如附表一所示之刑。應執行有
期徒刑肆年。扣案之BENQ牌手機壹支（含門號0000000000號SIM
卡壹張），沒收。因犯罪所得之財物新臺幣伍佰元，與甲○○連
帶沒收之，如全部或一部不能沒收時，以其等財產連帶抵償之；
因犯罪所得之財物新臺幣肆仟元，與丙○○、甲○○連帶沒收之
，如全部或一部不能沒收時，以其等財產連帶抵償之。
    犯罪事實
一、丙○○、甲○○、戊○○均明知甲基安非他命為毒品危害防
    制條例第2條第2項第2款列管之第二級毒品，亦為藥事法第
    22條第1項第1款規定之禁藥，不得販賣、轉讓，竟獨自或基
    於犯意聯絡，為下列意圖營利而販賣第二級毒品甲基安非他
    命或轉讓禁藥之行為：
（一）丙○○與甲○○基於意圖營利而販賣第二級毒品甲基安非
      他命之犯意聯絡，由丙○○於98年11月19日21時30分許，
      以其使用之0000000000號行動電話號碼與黃仕門使用之00
      00000000號行動電話號碼聯絡約定交易毒品後，再以上開
      電話號碼與甲○○使用之0000000000號行動電話號碼聯絡
      ，由甲○○在臺中市○○區○○路4段148號附近，以新臺
      幣（下同）2000元之價格，販賣重量不詳之第二級毒品甲
      基安非他命予黃仕門。
（二）丙○○於98年12月25日22時許，以其使用之0000000000號
      行動電話號碼與黃仕門使用之0000000000號行動電話號碼
      聯絡約定交易毒品後，在臺中市○○路與漢口路口，以55
      00元之價格，販賣重量不詳之第二級毒品甲基安非他命予
      黃仕門。
（三）丙○○於98年12月30日22時5分許，以其使用之000000000
      0號行動電話號碼與黃仕門使用之0000000000號行動電話
      號碼聯絡約定交易毒品後，在臺中縣潭子鄉○○路與崇德
      路口，以3000元之價格，販賣重量不詳之第二級毒品甲基
      安非他命予黃仕門。
（四）丙○○於99年2月24日20時許，在臺中縣太平市某處便利
      商店前，以3000元之價格，販賣重量不詳之第二級毒品甲
      基安非他命予黃仕門。
（五）丙○○與甲○○基於意圖營利而販賣第二級毒品甲基安非
      他命之犯意聯絡，由丙○○於98年12月16日23時33分許，
      以其使用之0000000000號行動電話號碼與林重輝住處申裝
      之（04）00000000號電話號碼及林重輝使用之0000000000
      號行動電話號碼聯絡約定交易毒品後，再以其妻許堯婷使
      用之0000000000號電話號碼與甲○○使用之0000000000號
      行動電話號碼聯絡，由甲○○在臺中縣神岡鄉○○路之社
      口國小附近，以2000元之價格，販賣0.4公克之第二級毒
      品甲基安非他命予林重輝。
（六）丙○○與甲○○基於轉讓禁藥甲基安非他命之犯意聯絡，
      由丙○○於98年12月21日20時6分許，以其使用之0000000
      000號行動電話號碼與林重輝使用之0000000000號行動電
      話號碼聯絡後，再以上開電話號碼與甲○○使用之000000
      0000號行動電話號碼聯絡，由甲○○在臺中縣神岡鄉○○
      路之社口國小附近，轉讓0.2公克之禁藥甲基安非他命予
      林重輝。
（七）丙○○於99年1月10日13時10分許，以其使用之000000000
      0號行動電話號碼與林重輝使用之0000000000號行動電話
      號碼聯絡，請林重輝至其位於臺中縣太平市○○○街101
      巷2號居處，向不知情之其妻許堯婷拿取0.8公克之甲基安
      非他命，至臺中市○○○路附近某處工地交付予丙○○，
      丙○○再轉讓不詳重量之禁藥甲基安非他命予林重輝。
（八）丙○○與甲○○基於意圖營利而販賣第二級毒品甲基安非
      他命之犯意聯絡，由丙○○於98年12月17日17時51分許，
      以其使用之0000000000號行動電話號碼與丁○○使用之00
      00000000號行動電話號碼聯絡約定交易毒品後，再以上開
      電話號碼與甲○○使用之0000000000號行動電話號碼聯絡
      ，由甲○○在臺中縣豐原市○○○○道，以2000元之價格
      ，販賣重量不詳之第二級毒品甲基安非他命予丁○○。
（九）丙○○、甲○○與戊○○基於意圖營利而販賣第二級毒品
      甲基安非他命之犯意聯絡，由丙○○於99年1月28日上午9
      時17分許，以其使用之0000000000號行動電話號碼與丁○○使用之0000000000號行動電話號碼聯絡約定交易毒品後
      ，再以上開電話號碼與甲○○使用之0000000000號行動電
      話號碼聯絡，指示甲○○聯絡其女友戊○○交易，甲○○
      遂以其使用之上開行動電話號碼與戊○○使用之00000000
      00號行動電話號碼聯絡，由戊○○在臺中縣神岡鄉岸裡村
      附近某處，以2000元之價格，販賣重量不詳之第二級毒品
      甲基安非他命予丁○○。
（十）丙○○與甲○○基於意圖營利而販賣第二級毒品甲基安非
      他命之犯意聯絡，由丙○○於99年1月16日17時29分許，
      以其使用之0000000000號行動電話號碼與蔡培基使用之00
      00000000號行動電話號碼聯絡約定交易毒品後，再以上開
      電話號碼與甲○○使用之0000000000號行動電話號碼聯絡
      ，由甲○○在臺中縣神岡鄉○○路2之3號附近，以1000元
      之價格，販賣重量不詳之第二級毒品甲基安非他命予蔡培
      基。
(十一)丙○○、甲○○與戊○○基於意圖營利而販賣第二級毒品
      甲基安非他命之犯意聯絡，由丙○○於99年1月18日中午
      12時32分許，以其使用之0000000000號行動電話號碼與蔡
      培基使用之0000000000號行動電話號碼聯絡約定交易毒品
      後，再以上開電話號碼與甲○○使用之0000000000號行動
      電話號碼聯絡，指示甲○○交易，甲○○則以其使用之上
      開電話號碼與戊○○使用之0000000000號行動電話號碼聯
      絡，由戊○○在臺中縣神岡鄉○○路2之3號附近，以2000
      元之價格，販賣重量不詳之第二級毒品甲基安非他命予蔡
      培基。
(十二)丙○○於99年1月17日22時4分許，以其使用之0000000000
      號行動電話號碼與乙○○、己○○使用之0000000000號行
      動電話號碼聯絡約定交易毒品後，丙○○在臺中市○○區
      ○○路上某處，以1000元之價格，販賣重量不詳之第二級
      毒品甲基安非他命予乙○○、己○○。
(十三)丙○○與甲○○基於意圖營利而販賣第二級毒品甲基安非
      他命之犯意聯絡，由丙○○於98年12月18日20時52分許，
      以其使用之0000000000號行動電話號碼與乙○○、己○○
      使用之0000000000號行動電話號碼聯絡約定交易毒品後，
      再以上開電話號碼與甲○○使用之0000000000號行動電話
      號碼聯絡，由甲○○在臺中市○○○路附近某處，以1000
      元之價格，販賣重量不詳之第二級毒品甲基安非他命予乙○○、己○○。
(十四)丙○○與許堯婷（另行簽分偵辦）基於轉讓禁藥之犯意聯
      絡，由丙○○於99年1月30日14時5分許，以其使用之0000
      000000號行動電話號碼與乙○○使用之0000000000號行動
      電話號碼聯絡後，再以上開電話號碼與其妻許堯婷（另分
      案偵辦）使用之0000000000號行動電話號碼聯絡，由許堯
      婷在臺中縣太平市○○○街101巷2號居處，轉讓重量不詳
      之禁藥甲基安非他命予乙○○、己○○。
(十五)丙○○於99年2月24日22時許，在臺中縣太平市○○○街
      101巷2號居處，轉讓重量不詳之禁藥甲基安非他命予其妻
      許堯婷。
(十六)甲○○於98年12月16日20時39分許，以其使用之00000000
      00號行動電話號碼與利小雯使用之0000000000號行動電話
      號碼聯絡約定交易毒品後，在臺中縣神岡鄉社口派出所對
      面某處廟內，以400元之價格，販賣重量不詳之第二級毒
      品甲基安非他命予利小雯。
(十七)甲○○與戊○○基於意圖營利而販賣第二級毒品之犯意聯
      絡，由甲○○於98年12月18日17時52分許，以其使用之00
      00000000號行動電話號碼與利小雯使用之0000000000號行
      動電話號碼聯絡約定交易毒品後，與其女友戊○○一同在
      臺中縣神岡鄉○○村○○路附近某處，以500元之價格，
      販賣重量不詳之第二級毒品甲基安非他命予利小雯。
(十八)甲○○於99年2月24日22時許，在臺中縣神岡鄉○○路2之
      3號居處，轉讓重量不詳之禁藥甲基安非他命予其女友戊○○。
二、嗣先於99年2月25日上午7時20分許，為警在甲○○與戊○○
    位於臺中縣神岡鄉○○路2之3號居處，扣得第二級毒品甲基
    安非他命8小包（毛重共計5.3公克）、夾鏈袋2袋、甲○○
    所有供其販賣或轉讓甲基安非他命使用之G-PLUS廠牌雙卡行
    動電話機（下稱手機，序號為0000 00000000000號，插用門
    號0000000000號、及只供工作用之0000000000號SIM卡）、
    戊○○所有供其販賣甲基安非他命使用之手機（序號為0000
    00000000000號，插用門號0000000000號SIM卡）各1具。又
    於同日上午7時50分許，為警在丙○○與許堯婷位於臺中縣
    太平市○○○街101巷2號居處搜索，扣得第二級毒品甲基安
    非他命4包（毛重共計12公克）、丙○○所有供其販賣或轉
    讓甲基安非他命使用之MOTOROLA廠牌手機（序號為00000000
    0000000號）、NOKIA廠牌手機（序號為000000000000000號
    ）、MPEG 4廠牌手機（序號為000000000000000號）各1具、
    門號0000000000號、0000000000號(與本案無涉)、00000000
    00號SIM卡各1片。另於同年月26日上午11時50分許，為警在
    黃仕門位於臺中市○○區○○路4段148號住處搜索，扣得黃
    仕門所有甲基安非他命吸食器1組（內含約0.2公克之甲基安
    非他命，係同年月24日20時許，向丙○○購得《即前述一之
    （四）部分》）、黃仕門所有門號00000000 00號SIM卡1片
    。
三、案經臺中縣警察局移送臺灣臺中地方法院檢察署檢察官偵查
    起訴。
    理    由
一、按現行刑事訴訟法為保障被告之反對詰問權，排除具有虛偽
    危險性之傳聞證據，以求實體真實之發見，於該法第159條
    第1項明定被告以外之人於審判外之言詞或書面陳述，除法
    律有規定者外，不得作為證據。又被告以外之人於審判外之
    陳述，雖不符前4條之規定（即刑事訴訟法第159條之1至同
    條之4），而經當事人於審判程序同意作為證據，法院審酌
    該言詞陳述或書面陳述作成時之情況，認為適當者，亦得為
    證據；當事人、代理人或辯護人於法院調查證據時，知有第
    159條第1項不得為證據之情形，而未於言詞辯論終結前聲明
    異議者，視為有前項之同意，刑事訴訟法第159條之5定有明
    文。本件檢察官、被告並未就卷內證據資料之證據能力有所
    爭執，且迄於言詞辯論終結前，均未主張有刑事訴訟法第15
    9條第1項不得為證據之情形，是應認已同意卷內證據均得作
    為證據，且經本院審酌後，認無不適當之情形，應認本案調
    查之卷內證據均有證據能力，合先敘明。
二、按被告以外之人（包括證人、鑑定人、告訴人、被害人及共
    同被告等）於審判外之陳述，雖不符刑事訴訟法第159條之1
    至之4等4條之規定，而經當事人於審判程序同意作為證據，
    法院審酌該言詞陳述或書面陳述作成時之情況，認為適當者
    ，亦得為證據。當事人、代理人或辯護人於法院調查證據時
    ，知有刑事訴訟法第159條第1項不得為證據之情形，而未於
    言詞辯論終結前聲明異議者，視為有前項之同意，刑事訴訟
    法第159條之5定有明文。本件證人乙○○、己○○曾於警詢
    時為陳述，其性質屬傳聞證據，當事人及被告之指定辯護人
    均已知上述筆錄乃傳聞證據，且均未於言詞辯論終結前對該
    等筆錄內容異議，依上開規定，是其於警詢之陳述已擬制同
    意其有證據能力，本院審酌上開筆錄作成情況，均係在司法
    警察面前作成，製有警詢筆錄可以為證，具有一定之公信力
    ，且較無人情施壓或干擾，亦無不當取供之情形，認為以之
    作為本案之證據亦屬適當，是其上開陳述，自具有證據能力
    。
三、按被告以外之人於偵查中向檢察官所為之陳述，除顯有不可
    信之情況者外，得為證據，刑事訴訟法第159條之1第2項定
    有明文。蓋因檢察官與法官同為司法官署，且檢察官代表國
    家偵查犯罪，依法有訊問被告、證人及鑑定人之權力，且須
    對被告有利、不利之情形均應注意，況徵諸實務運作，檢察
    官實施刑事偵查程序，亦能恪遵法定程序之要求，不致有違
    法取證情事且可信度極高，是被告以外之人前於偵查中已具
    結而為證述，除反對該項供述得具有證據能力之一方，已釋
    明「顯有不可信之情況」之理由外，不宜遽指該證人於偵查
    中之陳述不具證據能力，方符前揭法條之立法意旨。是證人
    林重輝、蔡培基、許堯婷、利小雯等人於檢察官偵查中經具
    結所為之陳述，均未曾提及檢察官在偵查時，有任何不法取
    供之情形，是客觀上並無顯不可信之情況，故上開證人於偵
    查中之證言，亦具有證據能力。
四、訊據被告丙○○、甲○○、戊○○對於上揭犯罪事實均坦承
    不諱，核與證人乙○○、己○○於警詢及證人林重輝、蔡培
    基、許堯婷、利小雯於偵查中之證詞及證人丁○○及共同被
    告戊○○於偵查及本院審理時之證述情節相符，並有各該次
    之通訊監察譯文在卷可稽，並有扣案如犯罪事實欄所載之物
    可資佐證。本案事證明確，被告等3人之犯行堪予認定。
五、核被告丙○○、甲○○、戊○○等3人所為，均係犯毒品危
    害防制條例第4條第2項之販賣第二級毒品罪。被告3人為販
    賣而持有第二級毒品之低度行為，為販賣之高度行為所吸收
    ，均不另罪。按第二級毒品甲基安非他命等成分均屬安非他
    命類藥品，業經行政院衛生署七十五年七月十一日衛署藥字
    第五九七六二七號公告，為有效管理安非他命類藥品與其衍
    生物之冊類及其製劑，重申公告禁止使用，而認屬藥事法規
    之禁藥。又按藥事法第八十三條第一項法定刑為七年以下有
    期徒刑，得併科新臺幣五百萬元以下罰金，較毒品危害防制
    條例第八條第二項之法定刑為重，藥事法第八十三條第一項
    係於九十五年五月三十日修正公布，同年七月一日施行，為
    毒品危害防制條例之後法。毒品之範圍尚包括影響精神物質
    與其製品，而藥事之管理，亦非僅止於藥品之管理，又毒品
    未必係經公告之禁藥，禁藥亦未必為毒品，毒品危害防制條
    例與藥事法二者，並無必然之特別法與普通法關係，故除有
    轉讓之第二級毒品達毒品危害防制條例第八條第六項之一定
    數量，經依法加重後之法定刑較藥事法第八十三條第一項之
    法定刑為重之情形外，因藥事法第八十三條第一項為後法，
    且為重法，應優先適用藥事法處罰(臺灣高等法院暨所屬法
    院九十四年法律座談會刑事類提案第八號結論，最高法院九
    十六年度台上字第三五八二號判決意旨參照)。而查，被告
    丙○○、甲○○於上開時、地轉讓予證人林重輝、許堯婷、
    戊○○、乙○○、己○○之甲基安非他命數量雖不詳；惟以
    被告僅轉讓甲基安非他命一次予上開證人，衡諸一般常情及
    施用者單次施用甲基安非他命之數量，均要無達須毒品危害
    防制條例第八條第六項規定加重其刑之標準五公克以上，是
    揆諸前揭規定與說明，被告許堯婷轉讓甲基安非他命予上開
    證人一次之所為，應依藥事法第八十三條第一項之轉讓禁藥
    罪論處。被告因轉讓上開甲基安非他命而持有甲基安非他命
    之低度行為，應為轉讓甲基安非他命之高度行為所吸收，不
    另論罪。被告3人間就前開犯罪事實欄（九）、（十一）販
    賣第二級毒品犯行，被告丙○○與甲○○間就犯罪事實欄（
    一）、（五）、（八）、（十）、（十三）販賣第二級毒品
    及犯罪犯罪事實欄（六）轉讓禁藥予林重輝之犯行，被告丙○○與許堯婷間就轉讓禁藥予乙○○、己○○犯行部分，分
    別有犯意聯絡與行為分擔，為共同正犯。被告丙○○所犯11
    次販賣第二級毒品、4次轉讓禁藥等犯行，被告甲○○所犯9
    次販賣第二級毒品、2次轉讓禁藥等犯行，被告戊○○所犯3
    次販賣第二級毒品犯行，時間均非密接，罪名有異，行為互
    殊，應予分論併罰。被告3人於偵查及審判中均自白犯罪，
    就販賣第二級毒品部分，依毒品危害防制條例第17條第2項
    均減輕其刑，因之法定無期徒刑部分減輕為二十年以下十五
    年以上有期徒刑，法定有期徒刑部分，減至二分之一。爰審
    酌被告等3人犯罪之動機、目的、手段、所生危害及犯後坦
    承犯行等一切情狀，分別量處如附表一所示之刑，並定其應
    執行刑。販賣所得採義務沒收主義，雖未扣案，仍依毒品危
    害防制條例第19條第1項之規定，沒收之，如係共同販賣，
    則連帶沒收，如全部或一部不能沒收時，以其財產抵償之。
六、扣案第二級毒品甲基安非他命4包與被告丙○○本件販賣或
    轉讓甲基安非他命無關，扣案8小包甲基安非他命與被告甲○○販賣或轉讓甲基安非他命無關，另甲基安非他命0.2公
    克亦與本案無關，雖依毒品危害防制條例第18條第1項之規
    定，毒品不問屬於犯人與否，均應沒收銷燬之，然依主刑、
    從刑不可分原則，上列毒品宜由檢察官另依刑法第40條第2
    項之規定，聲請單獨宣告沒收銷燬之，不得於本案宣告沒收
    銷燬之，附此敘明。
七、扣案如附表二所示之物，為被告丙○○販賣或轉讓毒品所用
    之物，且屬被告丙○○所有，扣案G-plus牌手機1支(含門號
    0000000000號SIM卡1張)為被告甲○○供犯罪所用之物，且
    屬被告甲○○所有，扣案BENQ牌手機1支（含門號000000000
    0號SIM卡1張）為被告瀋毓茵供犯罪所用之物，且屬被告戊○○所有，爰均依刑法第38條第1項第2款宣告沒收。至扣案
    如夾鏈袋2袋、吸食器及其餘SIM卡，因無積極證據證明與本
    案犯行有涉，爰均不諭知沒收。
據上論斷，應依刑事訴訟法第299條第1項前段，毒品危害防制條
例第4條第2項、第17條第1項，藥事法第83條第1項，刑法第11條
、第38條第1項第2款、第51條第5款，判決如主文。
本案經檢察官楊朝嘉到庭執行職務。
中    華    民    國    99    年    6     月    24    日
                  刑事第二庭  審判長法  官  曾佩琦
                                    法  官  黃佩韻
                                    法  官  郭德進
以上正本證明與原本無異。
如不服本判決應於收受判決後10日內向本院提出上訴書狀，並應
敘述具體理由；其未敘述上訴理由者，應於上訴期間屆滿後20日
內向本院補提理由書（均須按他造當事人之人數附繕本）「切勿
逕送上級法院」。
                                    書記官  陳惠玲
中    華    民    國    99    年    6     月    24    日
附錄論罪科刑法條
毒品危害防制條例第4條第2項
製造、運輸、販賣第二級毒品者，處無期徒刑或 7 年以上有期
徒刑，得併科新臺幣 1 千萬元以下罰金。
藥事法第83條第1項
明知為偽藥或禁藥，而販賣、供應、調劑、運送、寄藏、牙保、
轉讓或意圖販賣而陳列者，處 7 年以下有期徒刑，得併科新臺
幣 5 百萬元以下罰金。
附表一：
編號        被告             宣告刑
犯罪事實    丙○○、甲○○   丙○○共同販賣第二級毒品，
一、（一）                   處有期徒刑參年柒月。扣案如
                             附表二所示之物，均沒收（除
                             門號0000000000號SIM卡一張外
                             ）。因犯罪所得之財物新臺幣
                             貳仟元，與甲○○連帶沒收之
                             ，如全部或一部不能沒收時，
                             以其等財產連帶抵償之。
                             甲○○共同販賣第二級毒品，
                             處有期徒刑參年柒月。扣案之
                             G-PLUS牌手機壹支（含門號000
                             0000000號SIM卡壹張），沒收
                             。因犯罪所得之財物新臺幣貳
                             仟元，與丙○○連帶沒收之，
                             如全部或一部不能沒收時，以
                             其等財產連帶抵償之。
犯罪事實    丙○○           丙○○販賣第二級毒品，處有
一、（二）                   期徒刑參年柒月。扣案如附表
                             二所示之物，均沒收（除門號
                             0000000000號SIM卡一張外）。
                             因犯罪所得之財物新臺幣伍仟
                             伍佰元，沒收，如全部或一部
                             不能沒收時，以其財產抵償之
                             。
犯罪事實    丙○○           丙○○販賣第二級毒品，處有
一、（三）                   期徒刑參年柒月。扣案如附表
                             二所示之物，均沒收（除門號
                             0000000000號SIM卡一張外）。
                             因犯罪所得之財物新臺幣參仟
                             元，沒收，如全部或一部不能
                             沒收時，以其財產抵償之。
犯罪事實    丙○○           丙○○販賣第二級毒品，處有
一、（四）                   期徒刑參年柒月。因犯罪所得
                             之財物新臺幣參仟元，沒收，
                             如全部或一部不能沒收時，以
                             其財產抵償之。
犯罪事實    丙○○、甲○○   丙○○共同販賣第二級毒品，
一、（五）                   處有期徒刑參年柒月。扣案如
                             附表二所示之物，均沒收。因
                             犯罪所得財物新臺幣貳仟元，
                             與甲○○連帶沒收之，如全部
                             或一部不能沒收時，以其等財
                             產連帶抵償之。
                             甲○○共同販賣第二級毒品，
                             處有期徒刑參年柒月。扣案之
                             G-PLUS牌手機壹支（含門號000
                             0000000號SIM卡壹張），沒收
                             。因犯罪所得財物新臺幣貳仟
                             元，與丙○○連帶沒收之，如
                             全部或一部不能沒收時，以其
                             等財產連帶抵償之。
犯罪事實    丙○○、甲○○   丙○○共同明知禁藥而轉讓，
一、（六）                   處有期徒刑伍月。扣案如附表
                             二所示之物，均沒收（除門號
                             0000000000號SIM卡一張外）。
                             甲○○共同明知禁藥而轉讓，
                             處有期徒刑伍月。扣案之G-PLU
                             S牌手機壹支（含門號00000000
                             00號SIM卡壹張），沒收。
犯罪事實    丙○○           丙○○明知禁藥而轉讓，處有
一、（七）                   期徒刑伍月。扣案如附表二所
                             示之物，均沒收（除門號00000
                             00000號SIM卡一張外）。
犯罪事實    丙○○、甲○○   丙○○共同販賣第二級毒品，
一、（八）                   處有期徒刑參年柒月。扣案如
                             附表二所示之物，均沒收（除
                             門號0000000000號SIM卡一張外
                             ）。因犯罪所得之財物新臺幣
                             貳仟元，與甲○○連帶沒收之
                             ，如全部或一部不能沒收時，
                             以其等財產連帶抵償之。
                             甲○○共同販賣第二級毒品，
                             處有期徒刑參年柒月。扣案之
                             G-PLUS牌手機壹支（含門號000
                             0000000號SIM卡壹張），沒收
                             。因犯罪所得之財物新臺幣貳
                             仟元，與丙○○連帶沒收之，
                             如全部或一部不能沒收時，以
                             其等財產連帶抵償之。
犯罪事實    丙○○、甲○○   丙○○共同販賣第二級毒品，
一、（九）  戊○○           處有期徒刑參年柒月。扣案如
                             附表二所示之物，均沒收（除
                             門號0000000000號SIM卡一張外
                             ）。因犯罪所得之財物新臺幣
                             貳仟元，與甲○○、戊○○連
                             帶沒收之，如全部或一部不能
                             沒收時，以其等財產連帶抵償
                             之。
                             甲○○共同販賣第二級毒品，
                             處有期徒刑參年柒月。扣案之
                             G-PLUS牌手機壹支（含門號000
                             0000000號SIM卡壹張），沒收
                             。因犯罪所得財物新臺幣貳仟
                             元，與丙○○、戊○○連帶沒
                             收之，如全部或一部不能沒收
                             時，以其等財產連帶抵償之。
                             戊○○共同販賣第二級毒品，
                             處有期徒刑參年柒月。扣案之
                             BENQ牌手機壹支（含門號00000
                             00000號SIM卡壹張），沒收。
                             因犯罪所得之財物新臺幣貳仟
                             元，與丙○○、甲○○連帶沒
                             收之，如全部或一部不能沒收
                             時，以其等財產連帶抵償之。
犯罪事實    丙○○、甲○○   丙○○共同販賣第二級毒品，
一、（十）                   處有期徒刑參年柒月。扣案如
                             附表二所示之物，均沒收（除
                             門號0000000000號SIM卡一張外
                             ）。因犯罪所得財物新臺幣壹
                             仟元，與甲○○連帶沒收之，
                             如全部或一部不能沒收時，以
                             其等財產連帶抵償之。
                             甲○○共同販賣第二級毒品，
                             處有期徒刑參年柒月。扣案之
                             G-PLUS牌手機壹支（含門號000
                             0000000號SIM卡壹張），沒收
                             。因犯罪所得之財物新臺幣壹
                             仟元，與丙○○連帶沒收之，
                             如全部或一部不能沒收時，以
                             其等財產連帶抵償之。
犯罪事實    丙○○、甲○○   丙○○共同販賣第二級毒品，
一、（十一）戊○○           處有期徒刑參年柒月。扣案如
                             附表二所示之物，均沒收（除
                             門號0000000000號SIM卡一張外
                             ）。因犯罪所得之財物新臺幣
                             貳仟元，與甲○○、戊○○連
                             帶沒收之，如全部或一部不能
                             沒收時，以其等財產連帶抵償
                             之。
                             甲○○共同販賣第二級毒品，
                             處有期徒刑參年柒月。扣案之
                             G-PLUS牌手機壹支（含門號000
                             0000000號SIM卡壹張），沒收
                             。因犯罪所得財物新臺幣貳仟
                             元，與丙○○、戊○○連帶沒
                             收之，如全部或一部不能沒收
                             時，以其等財產連帶抵償之。
                             戊○○共同販賣第二級毒品，
                             處有期徒刑參年柒月。扣案之
                             BENQ牌手機壹支（含門號00000
                             00000號SIM卡壹張），沒收。
                             因犯罪所得之財物新臺幣貳仟
                             元，與丙○○、甲○○連帶沒
                             收之，如全部或一部不能沒收
                             時，以其等財產連帶抵償之。
犯罪事實    丙○○           丙○○販賣第二級毒品，處有
一、（十二）                 期徒刑參年柒月。扣案如附表
                             二所示之物，均沒收（除門號
                             0000000000號SIM卡一張外）。
                             因犯罪所得之財物新臺幣壹仟
                             元，沒收，如全部或一部不能
                             沒收時，以其財產抵償之。
犯罪事實    丙○○、甲○○   丙○○共同販賣第二級毒品，
一、（十三）                 處有期徒刑參年柒月。扣案如
                             附表二所示之物，均沒收（除
                             門號0000000000號SIM卡一張外
                             ）。因犯罪所得財物新臺幣壹
                             仟元，與甲○○連帶沒收之，
                             如全部或一部不能沒收時，以
                             其等財產連帶抵償之。
                             甲○○共同販賣第二級毒品，
                             處有期徒刑參年柒月。扣案之
                             G-PLUS牌手機壹支（含門號000
                             0000000號SIM卡壹張），沒收
                             。因犯罪所得之財物新臺幣壹
                             仟元，與丙○○連帶沒收之，
                             如全部或一部不能沒收時，以
                             其等財產連帶抵償之。
犯罪事實    丙○○、許堯婷   丙○○共同明知禁藥而轉讓，
一、（十四）                 處有期徒刑伍月。扣案如附表
                             二所示之物，均沒收（除門號
                             0000000000號SIM卡一張外）。
犯罪事實    丙○○           丙○○明知禁藥而轉讓，處有
一、（十五）                 期徒刑伍月。扣案如附表二所
                             示之物，均沒收（除門號00000
                             00000號SIM卡一張外）。
犯罪事實    甲○○           甲○○販賣第二級毒品，處有
一、（十六）                 期徒刑參年柒月。扣案之G-PL
                             US牌手機壹支（含門號0000000
                             000號SIM卡壹張），沒收。因
                             犯罪所得財物新臺幣肆佰元，
                             沒收，如全部或一部不能沒收
                             時，以其財產抵償之。
犯罪事實    甲○○、戊○○   甲○○共同販賣第二級毒品，
一、（十七）                 處有期徒刑參年柒月。扣案之
                             G-PLUS牌手機壹支（含門號000
                             0000000號SIM卡壹張），沒收
                             。因犯罪所得財物新臺幣伍佰
                             元，與戊○○連帶沒收之，如
                             全部或一部不能沒收時，以其
                             等財產連帶抵償之。
                             戊○○共同販賣第二級毒品，
                             處有期徒刑參年柒月。因犯罪
                             所得之財物新臺幣伍佰元，與
                             甲○○連帶沒收之，如全部或
                             一部不能沒收時，以其等財產
                             連帶抵償之。
犯罪事實    甲○○           甲○○明知禁藥而轉讓，處有
一、（十八）                 期徒刑伍月。
附表二：
被告丙○○所有，供其販賣或轉讓第二級毒品甲基安非他命所用
之物：
１、MOTOROLA牌手機一支
２、NOKIA牌手機一支
３、MPEG４牌手機一支
４、門號0000000000號SIM卡一張
５、門號0000000000號SIM卡一張

司法院資訊處製作；財團法人民間司法改革基金會備份。
